臺灣臺中地方法院交通事件裁定　　　 100年度交聲字第2954號
原處分機關　交通部公路總局臺中區監理所豐原監理站
異　議　人
即受處分人　方人
上列受處分人因違反道路交通管理處罰條例案件，對於交通部公
路總局臺中區監理所豐原監理站民國一百年十月十二日所為之處
分（豐監稽違字第裁六三－ＧＨ0000000號裁決書），聲
明異議，本院裁定如下：
    主    文
異議駁回。
    理    由
一、原處分機關略以：受處分人方人所有車牌號碼七０五二－
    Ｃ九號自用一般小客車，於民國一百年六月十八日十四時五
    十五分許，在臺中市○○路四三九之一號前因「於禁止停車
    處（黃線）停車肇事」之違規，而為臺中市政府警察局交通
    警察大隊第五分隊警員以中市警交字第ＧＨ0000000
    號違反道路交通管理事件通知單當場舉發。受處分人於期限
    內到案申訴，業經舉發機關函覆違規屬實後仍不服，該站遂
    於一百年十月十二日依違反道路交通管理處罰條例第五十六
    條第一項第四款規定，以豐監稽違字第裁六三－ＧＨ000
    0000號裁決書裁處受處分人罰鍰新臺幣（下同）九百元
    等語。
二、受處分人異議意旨略以：受處分人於上開時間停放所有車輛
    於北屯路四三九之一號前，因前方車輛停很後面，有佔用受
    處分人停車格內的位置，所以受處分人停車時有露出一個輪
    胎在停車格外，照片及警方筆錄均可證車身有停在停車格內
    。又拍照時前方原佔用車輛已開走，讓人誤以為受處分人車
    輛大部分暴露在停車格外，這並不是事實，且若非停於停車
    格內，富邦車險不會全額理賠修車費用，爰聲明異議等語。
三、按標線，依其型態分類，其中「線條」，係以實線或虛線標
    繪於路面或緣石上，用以管制交通者，而「黃實線」設於路
    側者，用以禁止停車，此觀道路交通標誌標線號誌設置規則
    第一百四十九條第一項第一款第四目至明。又按汽車駕駛人
    停車時，有在設有禁止停車標誌、標線之處所停車者，處六
    百元以上一千二百元以下罰鍰，道路交通管理處罰條例第五
    十六條第一項第四款定有明文。
四、經查：
(一)、受處分人於前揭時間，確有將車牌號碼七０五二－Ｃ九號
      自用一般小客車停放於上開舉發違規地點，除經受處分人
      自承不諱外，並有臺中市警察局中市警交字第ＧＨ000
      0000號違反道路交通管理事件通知單及舉發採證照片
      六幀附卷可稽。觀之採證照片，系爭車輛後車輪以後部分
      確實停放在繪有黃色實線之禁止停車標線之道路上，故受
      處分人車輛於禁止停車處所違規停車之事實，洵堪認定。
(二)、受處分人雖辯稱係因停車格遭其他車輛佔用，方導致車尾
      部分位於黃線禁止停車處，惟大部分車身有在停車格，並
      無違規停車云云。惟按行政罰旨在確保一定行政作用秩序
      之維持或法所企求公益目的之達成，並非基於倫理立場，
      針對行為人主觀上之惡性施予非難譴責，此觀之行政罰率
      不區分行為人主觀上係出於故意或過失而異其處罰標準自
      明。是以行為人僅須單純在客觀上有違反法所明定之禁止
      或作為義務者，即應受罰，初不論其係出於故意、過失或
      動機為何。又一般人於停車時均會注意地上劃設之標線，
      以確認自己是否停在停車格內，且無超出越線之情形，尤
      其，本件受處分人係考領有合格駕駛執照之駕駛人，對於
      道路交通標線之意涵及一般汽車停車格之長度、寬度、大
      小、前後兩停車格間之距離當知之甚詳，而該停車格後方
      既劃設有黃色禁止停車之標線，衡諸常情，駕駛人更應小
      心謹慎檢視是否有依規定停放車輛，以免遭受裁罰。是受
      處分人既將車輛停放（引擎熄火）在路側劃設有禁止停車
      線之黃實線上，即與上開規定有違，不因車輛停放所佔用
      黃實線路側長度多寡或有部分車身已位於停車格內而有不
      同，況受處分人亦無法舉證證明其停車格有遭他車佔用之
      情形，故受處分人前揭所辯，並無足採。從而，受處分人
      於上開時、地違規停車之事實，堪以認定。至保險公司之
      認定為何、是否全額負擔修繕費用，與本件違規認定無涉
      ，亦不拘束本院依法之認定，附此敘明。
五、綜上所述，本件受處分人之違規事證明確，原處分機關依道
    路交通管理處罰條例第五十六條第一項第四款之規定，裁處
    罰鍰九百元，經核並無違誤。是本件受處分人所為之異議，
    為無理由，應予駁回。
六、據上論斷，應依道路交通管理處罰條例第八十七條第二項、
    道路交通事件處理辦法第十八條前段，裁定如主文。
中    華    民    國   100    年    11    月    4     日
                      交通法庭  法  官  郭瑞祥
以上正本證明與原本無異。
如不服本裁定應於送達後五日內向本院提出抗告狀。
                                書記官  黃雅青
中    華    民    國   100    年    11    月    4     日